【裁判字號】    99,裁,2588
【裁判日期】    991028
【裁判案由】    確認行政處分無效
【裁判全文】
最  高  行  政  法  院  裁  定
                                      99年度裁字第2588號
上  訴  人  甲○○
被 上訴 人  高雄市政府警察局新興分局
代  表  人  乙○○
被 上訴 人  高雄市政府警察局三民第二分局
代  表  人  丙○○
上列當事人間確認行政處分無效事件，上訴人對於中華民國99年
7月30日高雄高等行政法院99年度訴字第312號判決，提起上訴，
本院裁定如下：
    主  文
上訴駁回。
上訴審訴訟費用由上訴人負擔。
    理  由
一、按對於高等行政法院判決之上訴，非以其違背法令為理由，
    不得為之，行政訴訟法第242條定有明文。是對於高等行政
    法院判決上訴，非主張該判決違背法令以為上訴理由即屬不
    應准許，自應認為不合法而駁回之。
二、緣上訴人分別於民國98年7月28日、98年9月30日及98年10月
    21日至訴外人永信保全股份有限公司（下稱永信保全公司）
    、大新保全股份有限公司（下稱大新保全公司）應徵保全人
    員，訴外人永信保全公司、大新保全公司乃依保全業法第10
    條規定，分別函請被上訴人審查上訴人之雇用資格，經被上
    訴人分別查詢內政部警政署刑案資訊系統後，認上訴人因曾
    犯詐欺罪而資格不符，分別以98年8月10日高市警新分偵字
    第0980021889號、98年10月13日高市警三二分偵字第098002
    9893號及98年11月10日高市警三二分偵字第0980032086號函
    （下稱系爭行政處分）復該公司略以上訴人不合格等語。上
    訴人主張其所涉之詐欺罪有罪判決已遭撤銷改判無罪，向高
    雄高等行政法院提起確認系爭行政處分無效訴訟，原判決認
    為系爭行政處分內容瑕疵尚未至一望即知之明顯重大瑕疵，
    不符行政程序法第111條第7款之規定，且上訴人不服系爭行
    政處分，已依法提起訴願，遭訴願決定不受理在案，上訴人
    於99年2月23日收受訴願決定書，至99年5月31日提起本件訴
    訟，亦逾行政訴訟法第106條第1項規定提起撤銷訴訟期間等
    由，判決駁回其訴。上訴人仍不服，提起本件上訴。
三、本件上訴人對於高等行政法院判決上訴，主張：(一)確認訴訟
    相對於撤銷訴訟具有補充性，上訴人乃因被上訴人對其申請
    之複查不予受理，致上訴人不能於法定期間內提起撤銷訴訟
    ，係基於非可歸責之原因而遲誤，故仍應准許上訴人提起確
    認訴訟。系爭行政處分雖已解消，然其效力依然存續，上訴
    人應得依行政訴訟法第6條第1項後段，提起確認行政處分違
    法之訴。原審駁回其訴，屬違背法令。上訴人曾親赴被上訴
    人處陳述其有罪判決已遭撤銷改判無罪，然此一情事原審漏
    未斟酌，屬違背法令等語。經核，上訴理由係就原審取捨證
    據、認定事實之職權行使，指摘其為不當，並就原審已論斷
    者，泛言未論斷，而非具體說明其有何不適用法規或適用法
    規不當之情形，並揭示該法規之條項或其內容，及合於行政
    訴訟法第243條第2項所列各款之事實，難認對該判決之如何
    違背法令已有具體之指摘。依首開規定及說明，應認其上訴
    為不合法。
四、據上論結，本件上訴為不合法。依行政訴訟法第249條第1項
    前段、第104條、民事訴訟法第95條、第78條，裁定如主文
    。
中    華    民    國    99    年    10    月    28    日
                    最高行政法院第六庭
                        審判長法官  吳  明  鴻
                              法官  林  茂  權
                              法官  侯  東  昇
                              法官  黃  秋  鴻
                              法官  陳  國  成

以  上  正  本  證  明  與  原  本  無  異
中    華    民    國    99    年    10    月    29    日
                              書記官  葛  雅  慎

司法院資訊處製作；財團法人民間司法改革基金會備份。
